# “”六税两费”减半征收，账务处理

提问人：桂 红艳 时间：2022-06-16 16:56:10
请问，各位老师，“”六税两费”减半征收，是计入其他收益(营业外收入)、冲减税金及附加、还是交多少就计提多少，对于减免的部分不进行账务处理？

回答人：chenyiwei
直接按减半后的应纳税额计入“税金及附加”并确认“应交税费”即可，不属于政府补助。